Inventaris van het archief van de familie Fagel, 1513-1927
Nationaal Archief, Den Haag
- Derde groep: briefwisselingen.
  - 'Particuliere brieven'., I
    - 'Particuliere brieven' aan en van Hendrik Fagel de Oude., 5
      - 1759, 2308-2318; 10 omslagen
        - Bestanddeel 9, 2316
        - Bestanddeel 10, 2317
        - Bestanddeel 11, 2318
      - 1760, 2319-2328; 10 omslagen
        - Bestanddeel 1, 2319
        - Bestanddeel 2, 2320
        - Bestanddeel 3, 2321
        - Bestanddeel 4, 2322
        - Bestanddeel 5, 2323
        - Bestanddeel 6, 2324
        - Bestanddeel 7, 2325
        - Bestanddeel 8, 2326
        - Bestanddeel 9, 2327
        - Bestanddeel 10, 2328
      - 1761, 2329-2337; 9 omslagen
        - Bestanddeel 1, 2329
        - Bestanddeel 2, 2330
        - Bestanddeel 3, 2331
        - Bestanddeel 4, 2332
        - Bestanddeel 5, 2333
        - Bestanddeel 6, 2334
        - Bestanddeel 7, 2335
        - Bestanddeel 8, 2336
        - Bestanddeel 9, 2337
      - 1762, 2338-2343; 6 omslagen
        - Bestanddeel 1, 2338
        - Bestanddeel 2, 2339
        - Bestanddeel 3, 2340
        - Bestanddeel 4, 2341
        - Bestanddeel 5, 2342
        - Bestanddeel 6, 2343
      - 1763, 2344-2349; 6 omslagen
        - Bestanddeel 1, 2344
        - Bestanddeel 2, 2345
        - Bestanddeel 3, 2346
        - Bestanddeel 4, 2347
        - Bestanddeel 5, 2348
        - Bestanddeel 6, 2349
      - 1764, 2350-2357; 8 omslagen
        - Bestanddeel 1, 2350
        - Bestanddeel 2, 2351
        - Bestanddeel 3, 2352
        - Bestanddeel 4, 2353
        - Bestanddeel 5, 2354
        - Bestanddeel 6, 2355
        - Bestanddeel 7, 2356
        - Bestanddeel 8, 2357
      - 1765, 2358-2362; 5 omslagen
        - Bestanddeel 1, 2358
        - Bestanddeel 2, 2359
        - Bestanddeel 3, 2360
        - Bestanddeel 4, 2361
        - Bestanddeel 5, 2362
      - 1766, 2363-2371; 9 omslagen
        - Bestanddeel 1, 2363
        - Bestanddeel 2, 2364
        - Bestanddeel 3, 2365
        - Bestanddeel 4, 2366
        - Bestanddeel 5, 2367
        - Bestanddeel 6, 2368
        - Bestanddeel 7, 2369
        - Bestanddeel 8, 2370
        - Bestanddeel 9, 2371
      - 1767, 2372-2378; 7 omslagen
        - Bestanddeel 1, 2372
        - Bestanddeel 2, 2373
        - Bestanddeel 3, 2374
        - Bestanddeel 4, 2375
        - Bestanddeel 5, 2376
        - Bestanddeel 6, 2377
        - Bestanddeel 7, 2378
      - 1768, 2379-2381; 3 omslagen
        - Bestanddeel 1, 2379
        - Bestanddeel 2, 2380
        - Bestanddeel 3, 2381
      - 1769, 2382-2389; 8 omslagen
        - Bestanddeel 1, 2382
        - Bestanddeel 2, 2383
        - Bestanddeel 3, 2384
        - Bestanddeel 4, 2385
        - Bestanddeel 5, 2386
        - Bestanddeel 6, 2387
        - Bestanddeel 7, 2388
        - Bestanddeel 8, 2389
      - 1770, 2390-2398; 9 omslagen
        - Bestanddeel 1, 2390
        - Bestanddeel 2, 2391
        - Bestanddeel 3, 2392
        - Bestanddeel 4, 2393
        - Bestanddeel 5, 2394
        - Bestanddeel 6, 2395
        - Bestanddeel 7, 2396
        - Bestanddeel 8, 2397
        - Bestanddeel 9, 2398
      - 1771, 2399-2407; 9 omslagen
        - Bestanddeel 1, 2399
        - Bestanddeel 2, 2400
        - Bestanddeel 3, 2401
        - Bestanddeel 4, 2402
        - Bestanddeel 5, 2403
        - Bestanddeel 6, 2404
        - Bestanddeel 7, 2405
        - Bestanddeel 8, 2406
        - Bestanddeel 9, 2407
      - 1772, 2408-2421; 14 omslagen
        - Bestanddeel 1, 2408
        - Bestanddeel 2, 2409
        - Bestanddeel 3, 2410
        - Bestanddeel 4, 2411
        - Bestanddeel 5, 2412
        - Bestanddeel 6, 2413
        - Bestanddeel 7, 2414
        - Bestanddeel 8, 2415
        - Bestanddeel 9, 2416
        - Bestanddeel 10, 2417
        - Bestanddeel 11, 2418
        - Bestanddeel 12, 2419
        - Bestanddeel 13, 2420
        - Bestanddeel 14, 2421
      - 1773, 2422-2449; 28 omslagen
        - Bestanddeel 1, 2422
        - Bestanddeel 2, 2423
        - Bestanddeel 3, 2424
        - Bestanddeel 4, 2425
        - Bestanddeel 5, 2426
        - Bestanddeel 6, 2427
        - Bestanddeel 7, 2428
        - Bestanddeel 8, 2429
        - Bestanddeel 9, 2430
        - Bestanddeel 10, 2431
        - Bestanddeel 11, 2432
        - Bestanddeel 12, 2433
        - Bestanddeel 13, 2434
        - Bestanddeel 14, 2435
        - Bestanddeel 15, 2436
        - Bestanddeel 16, 2437
        - Bestanddeel 17, 2438
        - Bestanddeel 18, 2439
        - Bestanddeel 19, 2440
        - Bestanddeel 20, 2441
        - Bestanddeel 21, 2442
        - Bestanddeel 22, 2443
        - Bestanddeel 23, 2444
        - Bestanddeel 24, 2445
        - Bestanddeel 25, 2446
        - Bestanddeel 26, 2447
        - Bestanddeel 27, 2448
        - Bestanddeel 28, 2449
      - 1774, 2450-2469; 20 omslagen
        - Bestanddeel 1, 2450
        - Bestanddeel 2, 2451
        - Bestanddeel 3, 2452
        - Bestanddeel 4, 2453
        - Bestanddeel 5, 2454
        - Bestanddeel 6, 2455
        - Bestanddeel 7, 2456
        - Bestanddeel 8, 2457
        - Bestanddeel 9, 2458
        - Bestanddeel 10, 2459
        - Bestanddeel 11, 2460
        - Bestanddeel 12, 2461
        - Bestanddeel 13, 2462
        - Bestanddeel 14, 2463
        - Bestanddeel 15, 2464
        - Bestanddeel 16, 2465
        - Bestanddeel 17, 2466
        - Bestanddeel 18, 2467
        - Bestanddeel 19, 2468
        - Bestanddeel 20, 2469
      - 1775, 2470-2479; 10 omslagen
        - Bestanddeel 1, 2470
        - Bestanddeel 2, 2471
        - Bestanddeel 3, 2472
        - Bestanddeel 4, 2473
        - Bestanddeel 5, 2474
        - Bestanddeel 6, 2475
        - Bestanddeel 7, 2476
        - Bestanddeel 8, 2477
        - Bestanddeel 9, 2478
        - Bestanddeel 10, 2479
      - 1776, 2480-2499; 20 omslagen
        - Bestanddeel 1, 2480
        - Bestanddeel 2, 2481
        - Bestanddeel 3, 2482
        - Bestanddeel 4, 2483
        - Bestanddeel 5, 2484
        - Bestanddeel 6, 2485
        - Bestanddeel 7, 2486
        - Bestanddeel 8, 2487
        - Bestanddeel 9, 2488
        - Bestanddeel 10, 2489
        - Bestanddeel 11, 2490
        - Bestanddeel 12, 2491
        - Bestanddeel 13, 2492
        - Bestanddeel 14, 2493
        - Bestanddeel 15, 2494
        - Bestanddeel 16, 2495
        - Bestanddeel 17, 2496
        - Bestanddeel 18, 2497
        - Bestanddeel 19, 2498
        - Bestanddeel 20, 2499
      - 1777, 2500-2514; 15 omslagen
        - Bestanddeel 1, 2500
        - Bestanddeel 2, 2501
        - Bestanddeel 3, 2502
        - Bestanddeel 4, 2503
        - Bestanddeel 5, 2504
        - Bestanddeel 6, 2505
        - Bestanddeel 7, 2506
        - Bestanddeel 8, 2507
        - Bestanddeel 9, 2508
        - Bestanddeel 10, 2509
        - Bestanddeel 11, 2510
        - Bestanddeel 12, 2511
        - Bestanddeel 13, 2512
        - Bestanddeel 14, 2513
        - Bestanddeel 15, 2514
      - 1778, 2515-2525; 11 omslag
        - Bestanddeel 1, 2515
        - Bestanddeel 2, 2516
        - Bestanddeel 3, 2517
        - Bestanddeel 4, 2518
        - Bestanddeel 5, 2519
        - Bestanddeel 6, 2520
        - Bestanddeel 7, 2521
        - Bestanddeel 8, 2522
        - Bestanddeel 9, 2523
        - Bestanddeel 10, 2524
        - Bestanddeel 11, 2525
      - 1779, 2526-2536; 11 omslag
        - Bestanddeel 1, 2526
        - Bestanddeel 2, 2527
        - Bestanddeel 3, 2528
        - Bestanddeel 4, 2529
        - Bestanddeel 5, 2530
        - Bestanddeel 6, 2531
        - Bestanddeel 7, 2532
        - Bestanddeel 8, 2533
        - Bestanddeel 9, 2534
        - Bestanddeel 10, 2535
        - Bestanddeel 11, 2536
      - 1780, 2537-2552; 16 omslagen
        - Bestanddeel 1, 2537
        - Bestanddeel 2, 2538
        - Bestanddeel 3, 2539
        - Bestanddeel 4, 2540
        - Bestanddeel 5, 2541
        - Bestanddeel 6, 2542
        - Bestanddeel 7, 2543
        - Bestanddeel 8, 2544
        - Bestanddeel 9, 2545
        - Bestanddeel 10, 2546
        - Bestanddeel 11, 2547
        - Bestanddeel 12, 2548
        - Bestanddeel 13, 2549
        - Bestanddeel 14, 2550
        - Bestanddeel 15, 2551
        - Bestanddeel 16, 2552
      - 1781, 2553-2565; 13 omslagen
        - Bestanddeel 1, 2553
        - Bestanddeel 2, 2554
        - Bestanddeel 3, 2555
        - Bestanddeel 4, 2556
        - Bestanddeel 5, 2557
        - Bestanddeel 6, 2558
        - Bestanddeel 7, 2559
        - Bestanddeel 8, 2560
        - Bestanddeel 9, 2561
        - Bestanddeel 10, 2562
        - Bestanddeel 11, 2563
        - Bestanddeel 12, 2564
        - Bestanddeel 13, 2565
      - 1782, 2566-2580; 15 omslagen
        - Bestanddeel 1, 2566
        - Bestanddeel 2, 2567
        - Bestanddeel 3, 2568
        - Bestanddeel 4, 2569
        - Bestanddeel 5, 2570
        - Bestanddeel 6, 2571
        - Bestanddeel 7, 2572
        - Bestanddeel 8, 2573
        - Bestanddeel 9, 2574
        - Bestanddeel 10, 2575
        - Bestanddeel 11, 2576
        - Bestanddeel 12, 2577
        - Bestanddeel 13, 2578
        - Bestanddeel 14, 2579
        - Bestanddeel 15, 2580
      - 1783, 2581-2599; 19 omslagen
        - Bestanddeel 1, 2581
        - Bestanddeel 2, 2582
        - Bestanddeel 3, 2583
        - Bestanddeel 4, 2584
        - Bestanddeel 5, 2585
        - Bestanddeel 6, 2586
        - Bestanddeel 7, 2587
        - Bestanddeel 8, 2588
        - Bestanddeel 9, 2589
        - Bestanddeel 10, 2590
        - Bestanddeel 11, 2591
        - Bestanddeel 12, 2592
        - Bestanddeel 13, 2593
        - Bestanddeel 14, 2594
        - Bestanddeel 15, 2595
        - Bestanddeel 16, 2596
        - Bestanddeel 17, 2597
        - Bestanddeel 18, 2598
        - Bestanddeel 19, 2599
      - 1784, 2600-2613; 14 omslagen
        - Bestanddeel 1, 2600
        - Bestanddeel 2, 2601
        - Bestanddeel 3, 2602
        - Bestanddeel 4, 2603
        - Bestanddeel 5, 2604
        - Bestanddeel 6, 2605
        - Bestanddeel 7, 2606
        - Bestanddeel 8, 2607
        - Bestanddeel 9, 2608
        - Bestanddeel 10, 2609
        - Bestanddeel 11, 2610
        - Bestanddeel 12, 2611
        - Bestanddeel 13, 2612
        - Bestanddeel 14, 2613
      - 1785, 2614-2628; 15 omslagen
        - Bestanddeel 1, 2614
        - Bestanddeel 2, 2615
        - Bestanddeel 3, 2616
        - Bestanddeel 4, 2617
        - Bestanddeel 5, 2618
        - Bestanddeel 6, 2619
        - Bestanddeel 7, 2620
        - Bestanddeel 8, 2621
        - Bestanddeel 9, 2622
        - Bestanddeel 10, 2623
        - Bestanddeel 11, 2624
        - Bestanddeel 12, 2625
        - Bestanddeel 13, 2626
        - Bestanddeel 14, 2627
        - Bestanddeel 15, 2628
      - 1786, 2629-2646; 18 omslagen
        - Bestanddeel 1, 2629
        - Bestanddeel 2, 2630
        - Bestanddeel 3, 2631
        - Bestanddeel 4, 2632
        - Bestanddeel 5, 2633
        - Bestanddeel 6, 2634
        - Bestanddeel 7, 2635
        - Bestanddeel 8, 2636
        - Bestanddeel 9, 2637
        - Bestanddeel 10, 2638
        - Bestanddeel 11, 2639
        - Bestanddeel 12, 2640
        - Bestanddeel 13, 2641
        - Bestanddeel 14, 2642
        - Bestanddeel 15, 2643
        - Bestanddeel 16, 2644
        - Bestanddeel 17, 2645
        - Bestanddeel 18, 2646
      - 1787, 2647-2668; 22 omslagen
        - Bestanddeel 1, 2647
        - Bestanddeel 2, 2648
        - Bestanddeel 3, 2649
        - Bestanddeel 4, 2650
        - Bestanddeel 5, 2651
        - Bestanddeel 6, 2652
        - Bestanddeel 7, 2653
        - Bestanddeel 8, 2654
        - Bestanddeel 9, 2655
        - Bestanddeel 10, 2656
        - Bestanddeel 11, 2657
        - Bestanddeel 12, 2658
        - Bestanddeel 13, 2659
        - Bestanddeel 14, 2660
        - Bestanddeel 15, 2661
        - Bestanddeel 16, 2662
        - Bestanddeel 17, 2663
        - Bestanddeel 18, 2664
        - Bestanddeel 19, 2665
        - Bestanddeel 20, 2666
        - Bestanddeel 21, 2667
        - Bestanddeel 22, 2668
      - 1788, 2669-2686; 18 omslagen
        - Bestanddeel 1, 2669
        - Bestanddeel 2, 2670
        - Bestanddeel 3, 2671
        - Bestanddeel 4, 2672
        - Bestanddeel 5, 2673
        - Bestanddeel 6, 2674
        - Bestanddeel 7, 2675
        - Bestanddeel 8, 2676
        - Bestanddeel 9, 2677
        - Bestanddeel 10, 2678
        - Bestanddeel 11, 2679
        - Bestanddeel 12, 2680
        - Bestanddeel 13, 2681
        - Bestanddeel 14, 2682
        - Bestanddeel 15, 2683
        - Bestanddeel 16, 2684
        - Bestanddeel 17, 2685
        - Bestanddeel 18, 2686
      - 1789, 2687-2702; 16 omslagen
        - Bestanddeel 1, 2687
        - Bestanddeel 2, 2688
        - Bestanddeel 3, 2689
        - Bestanddeel 4, 2690
        - Bestanddeel 5, 2691
        - Bestanddeel 6, 2692
        - Bestanddeel 7, 2693
        - Bestanddeel 8, 2694
        - Bestanddeel 9, 2695
        - Bestanddeel 10, 2696
        - Bestanddeel 11, 2697
        - Bestanddeel 12, 2698
        - Bestanddeel 13, 2699
        - Bestanddeel 14, 2700
        - Bestanddeel 15, 2701
        - Bestanddeel 16, 2702
      - 1790, 2703-2715; 13 omslagen
        - Bestanddeel 1, 2703
        - Bestanddeel 2, 2704
        - Bestanddeel 3, 2705
        - Bestanddeel 4, 2706
        - Bestanddeel 5, 2707
        - Bestanddeel 6, 2708
        - Bestanddeel 7, 2709
        - Bestanddeel 8, 2710
        - Bestanddeel 9, 2711
        - Bestanddeel 10, 2712
        - Bestanddeel 11, 2713
        - Bestanddeel 12, 2714
        - Bestanddeel 13, 2715
      - Ongedateerde en ongetekende brieven., 2716; 1 omslag
    - 'Particuliere brieven' aan en van mevr. C.A. Fagel-Sluysken., 6
      - 1745, 2717; 1 omslag
      - 1748, 2718; 1 omslag
      - 1753, 2719; 1 omslag
      - 1755, 2720-2721; 2 omslagen
        - Bestanddeel 1, 2720
        - Bestanddeel 2, 2721
      - 1757, 2722; 1 omslag
    - 'Particuliere brieven' aan en van François Fagel de Jonge., 7
      - 1759, 2723; 1 omslag
      - 1761, 2724-2725; 2 omslagen
        - Bestanddeel 1, 2724
        - Bestanddeel 2, 2725
      - 1762, 2726; 1 omslag
      - 1764, 2727-2729; 3 omslagen
        - Bestanddeel 1, 2727
        - Bestanddeel 2, 2728
        - Bestanddeel 3, 2729
      - 1764, 2730-2731; 2 omslagen
        - Bestanddeel 1, 2730
        - Bestanddeel 2, 2731
      - 1765, 2732; 1 omslag
      - 1766, 2733-2734; 2 omslagen
        - Bestanddeel 1, 2733
        - Bestanddeel 2, 2734
      - 1767, 2735; 1 omslag
      - 1768, 2736-2737; 2 omslagen
        - Bestanddeel 1, 2736
        - Bestanddeel 2, 2737
      - 1769, 2738-2739; 2 omslagen
        - Bestanddeel 1, 2738
        - Bestanddeel 2, 2739
      - 1770, 2740-2747; 8 omslagen
        - Bestanddeel 1, 2740
        - Bestanddeel 2, 2741
        - Bestanddeel 3, 2742
        - Bestanddeel 4, 2743
        - Bestanddeel 5, 2744
        - Bestanddeel 6, 2745
        - Bestanddeel 7, 2746
        - Bestanddeel 8, 2747
      - 1771, 2748-2749; 2 omslagen
        - Bestanddeel 1, 2748
        - Bestanddeel 2, 2749
      - 1772, 2750-2751; 2 omslagen
        - Bestanddeel 1, 2750
        - Bestanddeel 2, 2751
      - 1773, 2752-2753; 2 omslagen
        - Bestanddeel 1, 2752
        - Bestanddeel 2, 2753
    - 'Particuliere brieven' aan en van mevr. Anna Maria Fagel-Boreel., 8
      - 1763, 2754-2755; 2 omslagen
        - Bestanddeel 1, 2754
        - Bestanddeel 2, 2755
      - 1773, 2756; 1 omslag
      - 1778, 2757; 1 omslag
      - 1781, 2758; 1 omslag
    - 'Particuliere brieven' aan Maria Susanna Fagel, later mevr. Dierkens-Fagel en aan mr. W.C. Dierkens., 9
      - 1773, 2759; 1 omslag
      - 1781, 2760; 1 omslag
    - 'Particuliere brieven' aan en van Hendrik baron Fagel de Jonge., 10
      - 1773, 2761-2762; 2 omslagen
        - Bestanddeel 1, 2761
        - Bestanddeel 2, 2762
      - 1774, 2763-2765; 3 omslagen
        - Bestanddeel 1, 2763
        - Bestanddeel 2, 2764
        - Bestanddeel 3, 2765
      - 1775, 2766-2767; 2 omslagen
        - Bestanddeel 1, 2766
        - Bestanddeel 2, 2767
      - 1776, 2768-2771; 4 omslagen
        - Bestanddeel 1, 2768
        - Bestanddeel 2, 2769
        - Bestanddeel 3, 2770
        - Bestanddeel 4, 2771
      - 1777, 2772-2774; 3 omslagen
        - Bestanddeel 1, 2772
        - Bestanddeel 2, 2773
        - Bestanddeel 3, 2774
      - 1778, 2775-2781; 7 omslagen
        - Bestanddeel 1, 2775
        - Bestanddeel 2, 2776
        - Bestanddeel 3, 2777
        - Bestanddeel 4, 2778
        - Bestanddeel 5, 2779
        - Bestanddeel 6, 2780
        - Bestanddeel 7, 2781
      - 1779, 2782-2788; 7 omslagen
        - Bestanddeel 1, 2782
        - Bestanddeel 2, 2783
        - Bestanddeel 3, 2784
        - Bestanddeel 4, 2785
        - Bestanddeel 5, 2786
        - Bestanddeel 6, 2787
        - Bestanddeel 7, 2788
      - 1780, 2789-2796; 8 omslagen
        - Bestanddeel 1, 2789
        - Bestanddeel 2, 2790
        - Bestanddeel 3, 2791
        - Bestanddeel 4, 2792
        - Bestanddeel 5, 2793
        - Bestanddeel 6, 2794
        - Bestanddeel 7, 2795
        - Bestanddeel 8, 2796
      - 1781, 2797-2805; 9 omslagen
        - Bestanddeel 1, 2797
        - Bestanddeel 2, 2798
        - Bestanddeel 3, 2799
        - Bestanddeel 4, 2800
        - Bestanddeel 5, 2801
        - Bestanddeel 6, 2802
        - Bestanddeel 7, 2803
        - Bestanddeel 8, 2804
        - Bestanddeel 9, 2805
      - 1782, 2806-2811; 6 omslagen
        - Bestanddeel 1, 2806
        - Bestanddeel 2, 2807
        - Bestanddeel 3, 2808
        - Bestanddeel 4, 2809
        - Bestanddeel 5, 2810
        - Bestanddeel 6, 2811
      - 1783, 2812-2820; 9 omslagen
        - Bestanddeel 1, 2812
        - Bestanddeel 2, 2813
        - Bestanddeel 3, 2814
        - Bestanddeel 4, 2815
        - Bestanddeel 5, 2816
        - Bestanddeel 6, 2817
        - Bestanddeel 7, 2818
        - Bestanddeel 8, 2819
        - Bestanddeel 9, 2820
      - 1784, 2821-2831; 11 omslag
        - Bestanddeel 1, 2821
        - Bestanddeel 2, 2822
        - Bestanddeel 3, 2823
        - Bestanddeel 4, 2824
        - Bestanddeel 5, 2825
        - Bestanddeel 6, 2826
        - Bestanddeel 7, 2827
        - Bestanddeel 8, 2828
        - Bestanddeel 9, 2829
        - Bestanddeel 10, 2830
        - Bestanddeel 11, 2831
      - 1785, 2832-2839; 8 omslagen
        - Bestanddeel 1, 2832
        - Bestanddeel 2, 2833
        - Bestanddeel 3, 2834
        - Bestanddeel 4, 2835
        - Bestanddeel 5, 2836
        - Bestanddeel 6, 2837
        - Bestanddeel 7, 2838
        - Bestanddeel 8, 2839
      - 1786, 2840-2845; 6 omslagen
        - Bestanddeel 1, 2840
        - Bestanddeel 2, 2841
        - Bestanddeel 3, 2842
        - Bestanddeel 4, 2843
        - Bestanddeel 5, 2844
        - Bestanddeel 6, 2845
      - 1787, 2846; 1 omslag
      - 1788, 2847; 1 omslag
      - 1789, 2848-2850; 3 omslagen
        - Bestanddeel 1, 2848
        - Bestanddeel 2, 2849
        - Bestanddeel 3, 2850
      - 1790, 2851-2855; 5 omslagen
        - Bestanddeel 1, 2851
        - Bestanddeel 2, 2852
        - Bestanddeel 3, 2853
        - Bestanddeel 4, 2854
        - Bestanddeel 5, 2855
      - 1791, 2856-2865; 10 omslagen
        - Bestanddeel 1, 2856
        - Bestanddeel 2, 2857
        - Bestanddeel 3, 2858
        - Bestanddeel 4, 2859
        - Bestanddeel 5, 2860
        - Bestanddeel 6, 2861
        - Bestanddeel 7, 2862
        - Bestanddeel 8, 2863
        - Bestanddeel 9, 2864
        - Bestanddeel 10, 2865
      - 1792, 2866-2875; 10 omslagen
        - Bestanddeel 1, 2866
        - Bestanddeel 2, 2867
        - Bestanddeel 3, 2868
        - Bestanddeel 4, 2869
        - Bestanddeel 5, 2870
        - Bestanddeel 6, 2871
        - Bestanddeel 7, 2872
        - Bestanddeel 8, 2873
        - Bestanddeel 9, 2874
        - Bestanddeel 10, 2875
      - 1793, 2876-2880; 5 omslagen
        - Bestanddeel 1, 2876
        - Bestanddeel 2, 2877
        - Bestanddeel 3, 2878
        - Bestanddeel 4, 2879
        - Bestanddeel 5, 2880
      - 1794, 2881-2900; 20 omslagen
        - Bestanddeel 1, 2881
        - Bestanddeel 2, 2882
        - Bestanddeel 3, 2883
        - Bestanddeel 4, 2884
        - Bestanddeel 5, 2885
        - Bestanddeel 6, 2886
        - Bestanddeel 7, 2887
        - Bestanddeel 8, 2888
        - Bestanddeel 9, 2889
        - Bestanddeel 10, 2890
        - Bestanddeel 11, 2891
        - Bestanddeel 12, 2892
        - Bestanddeel 13, 2893
        - Bestanddeel 14, 2894
        - Bestanddeel 15, 2895
        - Bestanddeel 16, 2896
        - Bestanddeel 17, 2897
        - Bestanddeel 18, 2898
        - Bestanddeel 19, 2899
        - Bestanddeel 20, 2900
      - 1795, 2901-2916; 16 omslagen
        - Bestanddeel 1, 2901
        - Bestanddeel 2, 2902
        - Bestanddeel 3, 2903
        - Bestanddeel 4, 2904
        - Bestanddeel 5, 2905
        - Bestanddeel 6, 2906
        - Bestanddeel 7, 2907
        - Bestanddeel 8, 2908
        - Bestanddeel 9, 2909
        - Bestanddeel 10, 2910
        - Bestanddeel 11, 2911
        - Bestanddeel 12, 2912
        - Bestanddeel 13, 2913
        - Bestanddeel 14, 2914
        - Bestanddeel 15, 2915
        - Bestanddeel 16, 2916
      - 1796, 2917-2923; 7 omslagen
        - Bestanddeel 1, 2917
        - Bestanddeel 2, 2918
        - Bestanddeel 3, 2919
        - Bestanddeel 4, 2920
        - Bestanddeel 5, 2921
        - Bestanddeel 6, 2922
        - Bestanddeel 7, 2923
      - 1797, 2924-2930; 7 omslagen
        - Bestanddeel 1, 2924
        - Bestanddeel 2, 2925
        - Bestanddeel 3, 2926
        - Bestanddeel 4, 2927
        - Bestanddeel 5, 2928
        - Bestanddeel 6, 2929
        - Bestanddeel 7, 2930
      - 1798, 2931-2941; 11 omslag
        - Bestanddeel 1, 2931
        - Bestanddeel 2, 2932
        - Bestanddeel 3, 2933
        - Bestanddeel 4, 2934
        - Bestanddeel 5, 2935
        - Bestanddeel 6, 2936
        - Bestanddeel 7, 2937
        - Bestanddeel 8, 2938
        - Bestanddeel 9, 2939
        - Bestanddeel 10, 2940
        - Bestanddeel 11, 2941
      - 1799, 2942-2969; 28 omslagen
        - Bestanddeel 1, 2942
        - Bestanddeel 2, 2943
        - Bestanddeel 3, 2944
        - Bestanddeel 4, 2945
        - Bestanddeel 5, 2946
        - Bestanddeel 6, 2947
        - Bestanddeel 7, 2948
        - Bestanddeel 8, 2949
        - Bestanddeel 9, 2950
        - Bestanddeel 10, 2951
        - Bestanddeel 11, 2952
        - Bestanddeel 12, 2953
        - Bestanddeel 13, 2954
        - Bestanddeel 14, 2955
        - Bestanddeel 15, 2956
        - Bestanddeel 16, 2957
        - Bestanddeel 17, 2958
        - Bestanddeel 18, 2959
        - Bestanddeel 19, 2960
        - Bestanddeel 20, 2961
        - Bestanddeel 21, 2962
        - Bestanddeel 22, 2963
        - Bestanddeel 23, 2964
        - Bestanddeel 24, 2965
        - Bestanddeel 25, 2966
        - Bestanddeel 26, 2967
        - Bestanddeel 27, 2968
        - Bestanddeel 28, 2969
      - 1800, 2970-2990; 21 omslag
        - Bestanddeel 1, 2970
        - Bestanddeel 2, 2971
        - Bestanddeel 3, 2972
        - Bestanddeel 4, 2973
        - Bestanddeel 5, 2974
        - Bestanddeel 6, 2975
        - Bestanddeel 7, 2976
        - Bestanddeel 8, 2977
        - Bestanddeel 9, 2978
        - Bestanddeel 10, 2979
        - Bestanddeel 11, 2980
        - Bestanddeel 12, 2981
        - Bestanddeel 13, 2982
        - Bestanddeel 14, 2983
        - Bestanddeel 15, 2984
        - Bestanddeel 16, 2985
        - Bestanddeel 17, 2986
        - Bestanddeel 18, 2987
        - Bestanddeel 19, 2988
        - Bestanddeel 20, 2989
        - Bestanddeel 21, 2990
      - 1801, 2991-3007; 17 omslagen
        - Bestanddeel 1, 2991
        - Bestanddeel 2, 2992
        - Bestanddeel 3, 2993
        - Bestanddeel 4, 2994
        - Bestanddeel 5, 2995
        - Bestanddeel 6, 2996
        - Bestanddeel 7, 2997
        - Bestanddeel 8, 2998
        - Bestanddeel 9, 2999
        - Bestanddeel 10, 3000
        - Bestanddeel 11, 3001